# 林权出资验资报告

提问人：wzjdcpa 时间：2012-09-22 23:41:58
林权出资的验资报告模板，请问哪个老师做过此类业务，请给予帮助及指导。谢谢！

回答人：chenyiwei
林权出资目前只在浙江、山东等少数地方可以获得认可。这两个省分别已经发布《浙江省林权出资公司登记管理暂行办法》（浙工商企[2012]6号）和《山东省林权出资登记管理暂行规定》（鲁工商企规字[2012]10号）等文件，分别自 2012 年 5 月 1 日和 9 月 1 日起施行。 林权也是非货币资产，因此应当以验资准则指南中对非货币资产出资的验资报告模板为基础草拟验资报告，重点突出相关登记管理规定所要求的各项程序的履行情况，以及相关登记管理规定中明确要求在验资报告中披露的内容。